臺灣板橋地方法院刑事判決　　　　　　　　　　　　　　九十三年度交訴字第六號
　　公　訴　人　臺灣板橋地方法院檢察署檢察官
　　被　　　告　乙○○
右列被告因公共危險等案件，經檢察官提起公訴〔起訴案號：九十二年度偵字第一二
九八四號〕，本院合議庭評決由受命法官獨任進行簡式審判程序，本院判決如左：
    主  文
乙○○過失傷害人，處有期徒刑貳月，如易科罰金，以參佰元折算壹日；又駕駛動力
交通工具肇事，致人受傷而逃逸，處有期徒刑陸月，如易科罰金，以參佰元折算壹日
；應執行有期徒刑柒月，如易科罰金，以參佰元折算壹日。
    事實及理由
壹、乙○○於民國〔下同〕九十二年五月二十七日下午三時許，駕駛牌照號碼Ｌ五─
    六五四六號自小貨車，沿臺北縣板橋市縣○○道〔往板橋方向〕前行欲往臺北市
    ，行至臺北縣板橋市縣○○道與南雅南路二段之交岔路口時，本應注意汽車行駛
    至交岔路口，其行進應遵守燈光號誌之指示及駕駛人應注意車前狀況，並隨時採
    取必要之安全措施，而依當時情況，亦無不能注意之情事。詎乙○○於行近上揭
    交岔路口之停止線時，明知前方交岔路口行車管制號誌已轉為黃燈，仍貿然加速
    通過〔乙○○通過上揭交岔路口時，燈光號誌已轉為紅燈〕；斯時，適丙○○、
    甲○○分別駕駛牌照號碼ＳＥ九－七三五號輕機車、ＡＣＲ－七六八號重機車在
    南雅南路二段〔往臺北市方向〕與縣民大道交岔路口，依燈光號誌之指示停止於
    停止線前，二人見燈光號誌轉為綠燈，即起步前行，待二人發覺乙○○駕駛右開
    小貨車闖紅燈而來時已不及反應，右開自小貨車遂與上開二部機車發生擦撞，致
    丙○○、甲○○人車倒地，丙○○受有頭部創傷、右手肘、左手部擦傷、胸部挫
    傷等傷害，甲○○受有臉部創傷合併鼻擦挫傷、左側肩膀擦挫傷合併脫臼等傷害
    。詎乙○○明知其駕駛動力交通工具肇事致人受傷，竟未對受傷倒地之丙○○、
    甲○○查看或施以救護，反駕駛右開自小貨車逃逸。嗣路人戴上傑、魏立杰提供
    肇事車輛〔即右開自小貨車〕之牌照號碼，經警循線於同日晚上六時四十分許，
    在桃園縣龜山鄉○○路二號四樓，查獲乙○○及右開自小貨車，而悉右開犯行。
貳、案經丙○○、甲○○分別訴由臺北縣政府警察局板橋分局報請臺灣板橋地方法院
    檢察署檢察官偵查起訴。
    理  由
壹、右揭事實，業據被告乙○○於警詢及偵、審理時均坦承不諱〔參見本院卷附九十
    三年四月一日準備程序、簡式審判筆錄〕，核與告訴人丙○○、甲○○於警詢及
    偵查中之指述之情節相符，並有臺北縣政府板橋分局製作之道路交通事故現場圖
    壹紙、道路交通事故調查報告表貳紙、臺北縣政府警察局舉發違反道路交通管理
    事件通知單壹紙〔北縣警交字第Ｃ00000000號〕，亞東紀念醫院乙種診
    斷證明書壹紙、板橋中興醫院診斷證明書壹紙、車損照片共二十四幀附偵查卷可
    稽，足徵被告自白與事實相符。
貳、按汽車行駛至交岔路口，其行進、轉彎，應遵守燈光號誌之指示，又圓形黃燈用
    以警告車輛駕駛人及行人，表示紅色燈號即將顯示，屆時將失去通行路權，暨停
    止線，用以指示行駛車輛停止之界限，車輛停止時，其前懸部分不得伸越該線，
    道路交通安全規則第一百零二條第一項第一款、道路交通標誌標線號誌設置規則
    第二百零六條第四項、第一百七十條第一項前段分別定有明文。被告領有合格駕
    駛執照，對上開交通法規，應無不知之理，且依本件車禍發生當時天候良好，亦
    無其他不能注意之情事，被告於行車管制號誌轉為黃燈時，不思減速停車於停止
    線內，反貿然加速闖越交岔路口，致撞及丙○○、甲○○所駕駛之上開二輛機車
    ，使丙○○受有頭部創傷、右手肘、左手部擦傷、胸部挫傷等傷害，甲○○受有
    臉部創傷合併鼻擦挫傷、左側肩膀擦挫傷合併脫臼等傷害，被告本件駕車失當行
    為，應有過失。本件事證明確，被告之犯行堪予認定。
參、核被告所為，係犯刑法第二百八十四條第一項前段之過失傷害罪、第一百八十五
    條之四之肇事逃逸罪。其一過失行為，致使告訴人丙○○、甲○○二人受傷，觸
    犯二個過失傷害罪，為想像競合犯，應依刑法第五十五條之規定從一重處斷。被
    告所犯上開二罪，一為過失犯，一為抽象危險犯，構成要件互殊，應予分論併罰
    。爰審酌被告犯罪之動機、目的、手段、犯罪所生危害、過失之程度，及犯罪後
    態度等一切情狀，分別量處如主文所示之刑，並定其應執行刑，暨均諭知易科罰
    金之折算標準。
據上論斷，應依刑事訴訟法第二百七十三條之一第一項、第二百九十九條第一項前段
，刑法第一百八十五條之四、第二百八十四條第一項前段、第五十五條、第四十一條
第一項前段、第二項、第五十一條第五款，判決如主文。
本案經檢察官王家春到庭執行職務。
中      華      民      國    九十三    年      四      月     十五     日
          臺灣板橋地方法院交通法庭
                                          法  官  陳  福  來
右正本證明與原本無異。
如不服本判決，應於判決送達後十日內，向本院提出上訴狀。
                                          書記官  林  兆  嘉
中      華      民      國    九十三    年      四      月     十六     日
附錄本案所犯法條全文
中華民國刑法第一百八十五條之四
駕駛動力交通工具肇事，致人死傷而逃逸者，處六月以上五年以下有期徒刑。
中華民國刑法第二百八十四條
因過失傷害人者，處六月以下有期徒刑、拘役或五百元以下罰金，致重傷者，處一年
以下有期徒刑、拘役或五百元以下罰金。
從事業務之人，因業務上之過失傷害人者，處一年以下有期徒刑、拘役或一千元以下
罰金，致重傷者，處三年以下有期徒刑、拘役或二千元以下罰金。
